最高法院民事裁定　　　　　　　　　 110年度台聲字第2938號
聲　請　人　余原瑯（原名余新島）

上列聲請人因與第一商業銀行股份有限公司等間請求損害賠償事
件，對於中華民國110年7月22日本院裁定（110年度台抗字第805
號），聲請再審，本院裁定如下：
    主  文
聲請駁回。
聲請訴訟費用由聲請人負擔。
    理  由
本件聲請人主張本院110年度台抗字第805號確定裁定（下稱原確
定裁定）有民事訴訟法第496條第1項第1款、第2款、第3款、第4
款所定再審事由，對之聲請再審，係以：伊所請求相對人第一商
業銀行股份有限公司等賠償新臺幣（下同）45萬2715元本息、違
約金、及連帶給付60萬元本息，遭臺灣高等法院（下稱第二審法
院）109年度上易字第400號判決敗訴，伊不服提起第三審上訴，
第二審法院竟遺漏計入伊於第二審上訴聲明所得受之利益77萬20
23元，逕以伊上訴利益未逾150 萬元為由，裁定駁回其上訴，顯
然有誤，其參與裁定之法官即屬依法律或裁判應迴避之法官參與
裁判，第二審法院未停止訴訟程序，亦有法院組織不合法、應迴
避法官參與裁定之再審事由，原確定裁定駁回其抗告，適用法規
顯有錯誤云云，為其論據。
按民事訴訟法第466條第1項規定，對於財產權訴訟之第二審判決
，如因上訴所得受之利益，不逾100 萬元者，不得上訴。此項利
益額數業經司法院依同條第3項規定，以命令自民國91年2月8 日
起增至150 萬元。原確定裁定以聲請人對於第二審法院駁回其45
萬2715元、60萬元本息等之上訴，因計算上訴利益應以其上訴人
聲明範圍內訴訟標的之價額為準，聲請人於第一審雖同時聲明請
求相對人登報道歉，惟經第一審判決駁回其訴後，聲請人僅就上
開金錢給付敗訴部分提起上訴，未對非財產權訴訟部分上訴，得
否上訴第三審，自仍應受民事訴訟法第466條第1項上訴利益數額
規定之限制，第二審法院因聲請人第三審上訴所得利益未逾 150
萬元，認其上訴不合法，裁定予以駁回，於法並無不合等情，經
核並無適用法規顯有錯誤之情形。至聲請人於第二審追加之訴部
分，因未據繳納裁判費，經第二審法院裁定駁回其追加之訴，並
經本院駁回其抗告，亦無從與原訴併算第三審上訴所得受利益之
金額。聲請論旨，指摘原確定裁定有民事訴訟法第496條第1項第
1 款適用法規顯有錯誤之再審事由，聲明廢棄原確定裁定，並無
理由。另聲請人雖主張原確定裁定有民事訴訟法第496條第1項第
2、3、4 款規定之再審事由，惟僅係說明其對於第二審法院駁回
其上訴不服之理由，對於原確定裁定究有何合於該款之具體情事
，則未據敘明，於法亦有未合。
據上論結，本件聲請為一部無理由，一部不合法。依民事訴訟法
第507條、第502條第1項、第95條、第78條，裁定如主文。
中    華    民    國   110    年    11    月    17    日
                      最高法院民事第八庭
                          審判長法官  陳  玉  完  
                                法官  梁  玉  芬  
                                法官  陳  麗  玲  
                                法官  黃  書  苑  
                                法官  謝  說  容  
本件正本證明與原本無異
                                      書  記  官 
中    華    民    國   110    年    11    月    23    日